臺灣高等法院刑事裁定
109年度抗字第1489號
抗  告  人  
即受 刑 人  LOK YOK MHEN（中文名：駱玉曼，馬來西亞籍）



上列抗告人因聲請定其應執行刑案件，不服臺灣桃園地方法院10
9年度聲字第2787號，中華民國109年8月5日裁定（聲請案號：臺
灣桃園地方檢察署109年度執聲字第2037號），提起抗告，本院
裁定如下：
    主  文
抗告駁回。
    理  由
一、原裁定意旨略以：抗告人即受刑人LOK YOK MHEN（下稱抗告
    人）犯附表所示之各罪，分別經本院及原審法院判處如附表
    所示之刑確定。茲檢察官向原審法院聲請定其應執行刑為正
    當，應予准許，並以行為罪責為基礎，考量抗告人所犯附表
    各罪之刑度內、外部界限、各罪之法律目的、受刑人違反之
    嚴重性等，依刑事訴訟法第477條第1項、刑法第53條、第51
    條第5款（贅引第50條第2項），裁定抗告人應執行有期徒刑
    4年6月等語。
二、抗告意旨略以：抗告人因來臺打工而誤觸打工陷阱，護照及
    人身自由均遭控制，從而導致觸犯法律，然畢竟自身有錯在
    先，亦僅能反省自己警覺不足，但考量近年外國人士遭誘騙
    來臺，進而遭犯罪集團控制之情事層出不窮，儼然已為社會
    層面之問題，故仍懇請鈞院考量上情，斟酌抗告人之個案特
    殊情形，撤銷原裁定並從輕量刑云云。
三、按裁判確定前犯數罪者，併合處罰之；又按數罪併罰，有二
    裁判以上者，依第51條之規定，定其應執行之刑，刑法第50
    條第1項前段、第53條分別定有明文。而按數罪併罰，分別
    宣告其罪之刑，依下列各款定其應執行者：五、宣告多數有
    期徒刑者，於各刑中之最長期以上，各刑合併之刑期以下，
    定其刑期。但不得逾30年，同法第51條第5款明定之。且按
    法律上屬於自由裁量之事項，有其外部性界限及內部性界限
    ，並非概無拘束。依據法律之具體規定，法院應在其範圍選
    擇為適當之裁判者，為外部性界限；而法院為裁判時，應考
    量法律之目的，及法律秩序之理念所在者，為內部性界限。
    法院為裁判時，二者均不得有所踰越。在數罪併罰，有二裁
    判以上，定其應執行之刑時，固屬於法院自由裁量之事項，
    然仍應受前揭外部性界限及內部性界限之拘束（最高法院94
    年度台非字第233號判決意旨參照）。
四、經查，抗告人犯加重詐欺取財罪（共26罪），分別經本院及
    原審法院判處如附表編號1至3所示之刑，均經確定在案，此
    有上開各判決、本院被告前案紀錄表存卷可佐（聲請書附表
    編號2所示之罪之犯罪日期①誤載為107年7月25日，更正如下
    ）。茲檢察官向最後事實審之原審法院聲請定其應執行之刑
    ，因附表編號3為抗告人於附表編號1、2裁判確定前所犯之
    罪，依同法第53條之規定，本件自得依檢察官之聲請就上開
    各罪刑合併定其應執行之刑，是原審就此部分定刑之法定要
    件審核，均無任何違誤。
五、針對原審所定應執行有期徒刑4年6月，確在附表編號1至3之
    有期徒刑總和29年9月（即外部性界線）之範圍內，且未逾
    越前定之執行刑加計後裁判宣告之刑之總和5年8月（即內部
    性界線），經核其定應執行刑之裁量權行使，並未逾越法律
    授予裁量權之目的，尚無顯然濫用裁量權而違反公平原則之
    情形，亦不悖於法律秩序之理念及法規範之目的，而未違反
    前述外部性及內部性界限，尚難遽指為違法。
六、抗告意旨稱其係遭犯罪集團控制而肇至本案，請求考量此一
    社會層面之問題，從輕量刑云云。然而，抗告人所犯附表之
    罪，其受害人超過20人，詐騙金額龐大，縱使抗告意旨所述
    來臺原因為真，但畢竟抗告人仍實際參與附表所示各罪之加
    重詐欺犯行，且於訴訟中坦承犯行，自無法脫免其責，且比
    較抗告人所犯附表各罪之有期徒刑總和及原裁定所定應執行
    之刑度（見五），可見各確定判決及原裁定業已考量抗告人
    之外國人身分、罪質重複性高等特殊情形，給予其較多寬減
    ，是其請求再從輕量刑，並無理由。
七、綜上所述，原裁定就抗告人所犯附表所示各罪定應合併執行
    有期徒刑4年6月，並無明顯過重，或違背比例原則或公平正
    義等之情形，經核於法並無違誤。抗告意旨猶執前詞，指摘
    原裁定不當，為無理由，應予駁回。
據上論斷，應依刑事訴訟法第412條，裁定如主文。
中　　華　　民　　國　　109 　年　　9 　　月　　29　　日
                    刑事第八庭  審判長法　官  陳世宗
　　　　　　　　　  　　　　　　　　　法　官  周明鴻
　　　　　　　　　  　　　　　　　　  法　官  吳勇毅
以上正本證明與原本無異。
如不服本裁定，應於收受送達後五日內向本院提出再抗告狀。
                                      書記官  許家慧
中　　華　　民　　國　　109 　年　　9 　　月　　29　　日
附表：
編號  1 2 3 罪名  加重詐欺罪   宣告刑  有期徒刑1年2月（共20罪） 有期徒刑1年（共3罪） ①有期徒刑1年1月（共1罪） ②有期徒刑1年2月（共2罪） 犯罪日期  107年7月18至26日 ①107年7月26日 ②107年7月19日 ③107年7月19日 107/7/20 偵查（自訴）機關年度案號  新竹地檢107年度偵字第7559、10350號 新竹地檢107年度偵字第7559、10350號 桃園地檢108年度偵字第23420號 最後事實審 法院 本院 本院 桃園地院  案號 108年度上訴字第816號 108年度上訴字第816號 109年度審訴字第75號  判決日期 108/6/20 108/6/20 109/5/1 確定判決 法院 本院 本院 桃園地院  案號 108年度上訴字第816號 108年度上訴字第816號 109年度審訴字第75號  判決確定日期 108/7/16 108/7/16 109/6/10 是否為得易科罰金之案件  否 否 否 備註  臺灣高檢108年度執字第171號  桃園地檢109年度執字第10928號   編號1、2前經新竹地院以107年度金訴字第34、59號判決定應執行有期徒刑3年8月  編號3前經桃園地院以109年度審訴字第75號判決定應執行有期徒刑2年